# Avalia√ß√£o Grupo 5

## Introdu√ß√£o

Conforme planejado, o Grupo 4 deve inspecionar os artefatos produzidos pelo [Grupo 5](https://github.com/Requisitos-de-Software/2024.2-TesouroDireto), visando feedback para o grupo sobre artefatos que n√£o atendem √†s especifica√ß√µes propostas pelos colegas de turma.

## Objetivos

O objetivo deste documento √© relatar os resultados da avalia√ß√£o da 1¬™ etapa do projeto do [Grupo 5](https://github.com/Requisitos-de-Software/2024.2-TesouroDireto), em forma de inspe√ß√£o, realizada sobre o artefato Rich Picture e sobre os artefatos relacionados ao planejamento e desenvolvimento do projeto. Ser√° verificado se os artefatos produzidos nesta primeira etapa cumprem com as condi√ß√µes e padr√µes propostos pelo Grupo 4. √â importante citar que essa verifica√ß√£o n√£o tem como intuito diminuir os membros respons√°veis por cada artefato ou seu trabalho, apenas aplicar os conceitos de verifica√ß√£o.

## Inspe√ß√£o

A inspe√ß√£o foi baseada na [lista de verifica√ß√£o da 1¬™ entrega](../../lista_verif/entrega1.md) produzida com a ajuda do professor e dos integrantes do Grupo 4.

Para melhor organiza√ß√£o, a Lista de Verifica√ß√£o √© dividida em partes, correspondentes √†s tabelas que se seguem. Essa Lista de Verifica√ß√£o poder√° ser aprimorada durante o desenvolvimento do projeto.

### Tabela 1 ‚îÄ Resultado da Inspe√ß√£o do Planejamento Geral - Grupo 5

| N¬∞ | Resposta | Observa√ß√£o | Vers√£o do Artefato | Data | Hor√°rio |
|----|----------|------------|--------------------|------|---------|
| 01 | Sim |  |  | 07/11/2024 | 17:15 |
| 02 | Sim |  |  | 07/11/2024 | 17:15 |
| 03 | Sim |  |  | 07/11/2024 | 17:15 |
| 04 | Sim |  |  | 07/11/2024 | 17:15 |
| 05 | Sim |  |  | 07/11/2024 | 17:15 |
| 06 | Sim |  |  | 07/11/2024 | 17:15 |
| 07 | Sim |  |  | 07/11/2024 | 17:15 |

<center>

Autores: [Grupo 4](https://github.com/Requisitos-de-Software/2024.2-MeuSUSDigital/tree/main#-equipe)

<center>

### Tabela 2 ‚îÄ Resultado da Inspe√ß√£o do Desenvolvimento do Projeto - Grupo 5

| N¬∞ | Resposta | Observa√ß√£o | Vers√£o do Artefato | Data | Hor√°rio |
|----|----------|------------|--------------------|------|---------|
| 01 | Sim |  |  | 07/11/2024 | 17:15 |
| 02 | Sim |  |  | 07/11/2024 | 17:15 |
| 03 | Sim |  |  | 07/11/2024 | 17:15 |
| 04 | Sim |  |  | 07/11/2024 | 17:15 |
| 05 | Sim |  |  | 07/11/2024 | 17:15 |
| 06 | Sim |  |  | 07/11/2024 | 17:15 |
| 07 | Sim |  |  | 07/11/2024 | 17:15 |
| 08 | Sim |  |  | 07/11/2024 | 17:15 |
| 09 | Sim |  |  | 07/11/2024 | 17:15 |

<center>

Autores: [Grupo 4](https://github.com/Requisitos-de-Software/2024.2-MeuSUSDigital/tree/main#-equipe)

<center>

### Tabela 3 ‚îÄ Resultado da Inspe√ß√£o do Desenvolvimento do Projeto - Grupo 5

| N¬∞ | Resposta | Observa√ß√£o | Vers√£o do Artefato | Data | Hor√°rio |
|----|----------|------------|--------------------|------|---------|
| 01 | Sim |  |  | 07/11/2024 | 17:15 |
| 02 | Sim |  |  | 07/11/2024 | 17:15 |
| 03 | Sim |  |  | 07/11/2024 | 17:15 |
| 04 | Sim |  |  | 07/11/2024 | 17:15 |
| 05 | Sim |  |  | 07/11/2024 | 17:15 |
| 06 | Sim |  |  | 07/11/2024 | 17:15 |
| 07 | Sim |  |  | 07/11/2024 | 17:15 |

<center>

Autores: [Grupo 4](https://github.com/Requisitos-de-Software/2024.2-MeuSUSDigital/tree/main#-equipe)

<center>

<center>

## Grava√ß√£o da Revis√£o Grupo 5

<iframe width="560" height="315" src="https://www.youtube.com/embed/x-_A9-g7_0M" frameborder="0" allowfullscreen></iframe>

<div align="center">
  <p>Autores: <a href="https://github.com/pLopess">Pedro Lopes</a>, <a href="https://github.com/EmivaltoJrr">Emivalto J√∫nior</a>, <a href="https://github.com/JoosPerro">Jo√£o Pedro</a>, <a href="https://github.com/algorithmorphic">Artur Ricardo</a>, <a href="https://github.com/MatheusHenrickSantos">Matheus Henrick</a></p>
</div>

</center>

## üìë Hist√≥rico de vers√µes
| Vers√£o | Descri√ß√£o | Autor(es) | Data de Produ√ß√£o | Revisor(es) | Data de Revis√£o | 
|:------:|:-------------------------------:|:--------------:|:--------------:|:-------------:|:---------------------:|
|  `1.0`  | Cria√ß√£o do Documento |[Pedro Lopes](https://github.com/pLopess)| 05/11/2024   | [Jo√£o Pedro](https://github.com/JoosPerro) | 06/11/2024 |
|  `1.1`  | Adi√ß√£o da Grava√ß√£o |[Emivalto J√∫nior](https://github.com/EmivaltoJrr)| 06/11/2024   | [Pedro Lopes](https://github.com/pLopess) | 11/11/2024 |
|  `1.2`  | Organiza√ß√£o das tabelas e algumas corre√ß√µes | [Jo√£o Pedro](https://github.com/JoosPerro) | 18/11/2024 | [Pedro Lopes](https://github.com/pLopess) | 19/11/2024 |
